【裁判字號】    98,交聲,228
【裁判日期】    981019
【裁判案由】    違反道路交通管理處罰條例聲明異議
【裁判全文】
臺灣新竹地方法院交通事件裁定         98年度交聲字第228號
原處分機關  交通部公路總局新竹區監理所新竹市監理站
異  議  人  乙○○
即受處分人
上列受處分人因違反道路交通管理處罰條例案件，對於交通部公
路總局新竹區監理所新竹市監理站民國98年3 月18日所為之竹監
新四字第裁51-GE0000000號違反道路交通管理事件裁決書，聲明
異議，本院裁定如下：
    主  文
異議駁回。
    理  由
一、按受處分人，不服主管機關所為之處分，得於接到裁決書之
    翌日起20日內，向管轄地方法院聲明異議；又交通法庭認為
    聲明異議無理由者，應以裁定駁回之，道路交通管理處罰條
    例第87條第1 項、道路交通案件處理辦法第19條分別定有明
    文。次按汽車停車時，不得併排停車，道路交通安全規則第
    112 條第1 項第10款定有明文；又汽車駕駛人停車時，不依
    順行方向，或不緊靠道路右側，或併排停車，或單行道不緊
    靠路邊停車，處新臺幣6 百元以上1 千2 百元以下罰鍰，道
    路交通管理處罰條例第56條第1 項第6 款亦定有明文。
二、原處分機關即交通部公路總局新竹區監理所新竹市監理站，
    以異議人即受處分人乙○○駕駛車牌號碼7900—HW號自用小
    客車，於民國97年10月9 日下午2 時20分許，在臺中市○○
    路與市○○○路處，有併排停車之違規行為，經臺中市交通
    警察隊直屬分隊員警，以異議人有違反道路交通管理處罰條
    例第56條第1 項第6 款規定之事實，填掣中市警交字第GE00
    00000 號舉發違反道路交通管理事件通知單（下稱舉發通知
    單）舉發，異議人於應到案日期（97年10月24日）前提出申
    訴，經原處分機關函詢原舉發單位結果，仍認受處分人確有
    前開違規行為，乃依道路交通管理處罰條例第56條第1 項第
    6 款之規定，於98年3 月18日以竹監新四字第裁51-GE00000
    00號裁決書裁處異議人罰鍰新臺幣（下同）1,200 元。異議
    人於收受裁決書之後，並於法定期間內聲明異議等情，有交
    通部公路總局新竹區監理所新竹市○○○○○道路交通事件
    裁決書（竹監新四字第裁51-GE0000000號）及送達證書在卷
    可稽。
四、聲明異議意旨略以：異議人於上開時、地正要停車時，即遭
    員警開單舉發，當時引擎並未熄火，異議人坐於駕駛座上，
    並未離座，且車旁係一停車格，異議人正欲停車，並無併排
    停車，爰請求撤銷原處分等語。
五、經查：
（一）異議人於上開時、地併排停車之違規事實，有採證照片1
      幀、臺中市警察局97年11月5 日中市警交字第0970080352
      號函、上開舉發通知單及裁決書各1 份在卷可查。
（二）雖異議人辯稱：並未併排停車，當時人在車上且未熄火，
      即遭員警舉發云云，然依採證照片觀之，異議人所有上開
      自用小客車停放之處所，係在路邊白實線之外，上開自用
      小客車右側之停車格內已有其他自用小客車停放，兩車車
      身呈平行狀態，未見系爭自用小客車輪胎偏轉、正欲停車
      之跡象，而證人即舉發員警甲○○於本院調查時具結證稱
      ：「我當時是執行下午兩點到四點的勤務，在下午兩點二
      十分許，在文心路、市○○○路○路口發現1 臺7900－HW
      的銀色自小客車違規併排停在路邊，我下車在前面先依規
      定拍照存證，走過去看該車車旁看車裡面的情況，發現駕
      駛座沒有人，但是在駕駛座右邊的位置有位小姐把副駕駛
      座的座椅放下平躺上面，我就敲窗詢問副駕駛座的小姐，
      我說前面有一個停車格為何不停在那兒，要併排在這兒，
      他說他要馬上把車子移到停車格內，在這中間，異議人就
      從文心路店面走出來，我就把他的違規事實告知他，並依
      法告發。」、「我確定異議人是從文心路商店走出來，我
      們另一位員警小隊長黃鴻洲也有在場，他也有看到。」、
      「若車上駕駛座上有人且未熄火，保持隨時可以前進的狀
      況，我們都是只勸導，不會開單。我確定本件的車上駕駛
      座上沒有人」等語（見本院卷第22頁背至23頁背），證人
      甲○○對於本件舉發過程之經過及細節一一證述詳盡，應
      屬親自見聞方得為如此詳盡之證述，再者，係依法執行勤
      務之警員，與異議人並無任何恩怨仇隙，並無可能甘冒偽
      證重罪而刻意誣陷或故為不利於異議人之證述之必要。依
      此，本院認證人甲○○所證上開舉發過程，應屬實在。況
      異議人於異議狀中主張其所駕駛上開自用小客車車旁係一
      停車格，異議人正欲停車，然於本院調查中改稱：並不確
      定那是否停車格，側臉過去確認是否係停車格，臉轉正後
      即遭舉發（參本院卷第23頁）。其前說法並非一致，顯係
      卸責之詞，不足採信。是本件異議人併排停車之違規行為
      ，堪予認定。
六、綜上所述，異議人確有於前開時地併排停車之違規行為，原
    處分機關依道路交通管理處罰條例第56條第1 項第6 款規定
    ，及違反道路交通管理事件統一裁罰基準表，就違規行為裁
    處異議人罰鍰1,200 元，核無不當，異議人異議為無理由，
    應予駁回。
七、據上論斷，應依道路交通案件處理辦法第19條，裁定如主文
    。
中    華    民    國    98    年    10    月    19    日
                  交通法庭    法  官  李毓華
以上正本證明與原本無異。
如不服本裁定，應於裁定送達後5日內向本院提出抗告狀。
中    華    民    國    98    年    10    月    19    日
                              書記官  陳美利


司法院資訊處製作；財團法人民間司法改革基金會備份。
